臺灣桃園地方法院民事判決
111年度訴字第2067號
原      告  李柏緯  
被      告  莊韋琦  

上列當事人間請求返還借款事件，本院於民國111年11月28日言
詞辯論終結，判決如下：
    主  文
被告應給付原告新臺幣560,000元，及其中新台幣420,000元自民
國111年10月20日起至清償日止，按週年利率百分之3計算之利息
。
被告應自民國111年12月15日起至民國112年2月15日止，分別於
附表二所示編號1至4「應還款日」欄所示期日，給付原告附表二
各該項「應還款數額」欄所示款項。
訴訟費用由被告負擔。
本判決第一項於原告以新臺幣187,000元供擔保後，得假執行。
但被告如以新臺幣480,000元為原告預供擔保，得免為假執行。
本判決第二項已到期部分，於原告以附表二各該項「原告供擔保
假執行」欄所示款項供擔保後，得假執行。但被告如以各該項「
被告供擔保免假執行」欄所示款項為原告預供擔保，得免為假執
行。
    事實及理由
一、程序事項
    被告未於言詞辯論期日到場，核無民事訴訟法第386條各款
    所列情形，爰依原告之聲請，由其一造辯論而為判決。
二、原告主張：
㈠、被告為負責原告保險事務之業務員，雙方認識數年，民國110
    年1月1日被告向原告借款新台幣(下同）71萬元，並簽具借
    款契約，約定自110年9月15日起，按月清償2萬元並於每年1
    2月31日另返還18萬元，直至清償完畢為止（以下簡稱系爭
    契約）。雖系爭契約就貸與人與借用人之欄位互異而有錯誤
    ，惟系爭借款契約書係由被告先行撰擬後，始交予原告於乙
    方攔位簽名蓋章，而原告並未注意到系爭借款契約書有誤寫
    之情形，然對照原告確實有於110年1月7、8日交付借款71萬
    元予被告，足證本件被告有向原告借款71萬元，自屬無疑。
㈡、此外，被告又向原告表示可代被告繳納110年底之年繳保險費
    用8萬元，考量被告為原告所信任之保險業務員，不疑有他
    ，即於110年1月7日匯款50萬元，並於隔日1月8日匯款29萬
    元至被告指定之帳戶（亦即共匯款79萬元支付借款及擬由被
    告代繳之保費）。詎料，被告於收受上開款項後，竟未依約
    定繳納保險費，原告只好先於110年3月18日終止該保險契約
    ，又被告自110年9月15日起，及於同年12月31日均未依系爭
    契約返還前開借款，惟經原告屢次催討，被告均置之不理，
    且於111年7月後即避不見面，亦不接電話，顯無還款之意。
㈢、兩造雖有約定自110年9月15日起分期清償本金，然衡諸被告
    已有拒絕履行已屆清償期債務之情形，自應認被告就未屆清
    償期之借款債務，有到期不履行之虞，原告依民事訴訟法第
    246條規定預為請求，就未屆期部分依消費借貸之法律關係
    ，提起將來給付之訴，請求被告一次返還借款71萬元及利息
    。
㈣、聲明：被告應給付原告新台幣790,000元，及其中420,000元
    自起訴狀繕本送達被告之翌日起至清償日止，按年息百分之
    3計算之利息。訴訟費用由被告負擔。願供擔保，請准宣告
    假執行。
三、被告未於言詞辯論期日到場，亦未提出書狀為之聲明及陳述
    。
四、經查：
㈠、原告主張被告於110年1月1日簽具系爭契約向原告借款71萬元
    ，雙方約定自110年9月15日起，按月清償2萬元並於每年12
    月31日另返還18萬元，直至清償完畢為止。原告另依被告建
    議交付8萬元予被告由其代繳110年底之保險費，總計原告交
    付79萬元予被告，然被告並未依約清償借款，亦未繳納保險
    費，幾經原告聯繫被告亦未獲理睬等情，業據原告提出系爭
    解款契約書、匯款明細為證，被告經合法通知（見本院卷第
    7-11頁），且被告已於相當時期受合法之通知，未於言詞辯
    論期日到場，亦未提出準備書狀爭執，依民事訴訟法第280
    條第3項準用同條第1項規定，視同自認。至前開借款契約書
    上「貸予人」與「借用人」姓名雖分別記載為「莊韋琦」、
    「李柏緯」，然對照卷附原告所提轉帳明細，係原告轉出相
    關款項予受款人，而被告對此亦未到庭爭執，足見原告主張
    借款契約書係誤植雙方「貸予人」及「借用人」身分等情，
    並非無據，從而，原告上開主張，堪信為真。
㈡、按稱消費借貸者，謂當事人一方移轉金錢或其他代替物之所
    有權於他方，而約定他方以種類、品質、數量相同之物返還
    之契約民法第474條第1項定有明文。又依民法第478條前段
    規定，借用人應於約定期限內，返還與借用物種類、品質、
    數量相同之物。另請求將來給付之訴，以有預為請求之必要
    者為限，得提起之，民事訴訟法第246條定有明文，故凡居
    於未來履行狀態有實現給付之必要者，均可先行提起將來給
    付之訴。
㈢、原告主張被告向其借款71萬元，被告未依約還款，且被告受
    領原告交付之保險費8萬元之法律上原因已不存在，其受有
    該款項之利益致原告受損害等事實，既經認定如前，是原告
    就附表一所示48萬元已屆期之借款債權及8 萬元不當得利債
    權請求被告返還56萬元，並請求就其中42萬元請求自起訴狀
    繕本送達翌日即111年10月20日起，至清償日止按約定利率
    即週年利率百分之3計算之利息，核與系爭契約及民法第229
    條第2項、第233條第1項前段、第203條規定相符，應予准許
    。而被告未依約按時還款，就本件未到期部分，顯有到期不
    履行之虞，是原告就附表二所示未到期之給付提起將來給付
    之訴，亦屬有據，亦應予准許。
五、綜上所述，原告依系爭約定書及消費借貸之法律關係，請求
    被告給付56萬元及其中42萬元自111年10月20日起至清償日
    止，按週年利率百分之3計算之利息，另請求被告按附表二
    所示期間給付附表二所示款項，為有理由，應予准許。
六、原告陳明願供擔保，請准予宣告假執行，核無不合，爰酌定
    如主文第4項、第5項所示相當擔保金額准許之。另依職權酌
    定相當金額之擔保金，宣告被告得預供擔保免為假執行。
七、本件判決之結果已臻明確，兩造其餘攻擊防禦方法，經審酌
    均於判決結果不生影響，毋庸一一贅述，附此敘明。
八、訴訟費用負擔之依據：民事訴訟法第78條。
中　　華　　民　　國　　111 　年　　11　　月　　30　　日
                  民事第三庭  法　官　卓立婷
以上正本係照原本作成。
如對本判決上訴，須於判決送達後二十日內向本院提出上訴狀。
如委任律師提起上訴者，應一併繳納上訴審裁判費。　　　　　
中　　華　　民　　國　　111 　年　　11　　月　　30　　日
　　　　　　　　　            書記官  謝宛橙
　　　　　　　　　
附表一
本金序號 應還款數額 （新臺幣） 應還款日 （民國） 利息起算日 （民國） 利息截止日 利息計算方式 1 20,000 110年9月15日 111年10月20日 至清償日止 週年利率3% 2 20,000 110年10月15日 111年10月20日 至清償日止 週年利率3% 3 20,000 110年11月15日 111年10月20日 至清償日止 週年利率3% 4 20,000 110年12月15日 111年10月20日 至清償日止 週年利率3%    5  180,000 110年12月31日 111年10月20日 至清償日止 週年利率3% 6 20,000 111年1月15日 111年10月20日 至清償日止 週年利率3% 7 20,000 111年2月15日 111年10月20日 至清償日止 週年利率3% 8 20,000 111年3月15日 111年10月20日 至清償日止 週年利率3% 9 20,000 111年4月15日 111年10月20日 至清償日止 週年利率3% 10 20,000 111年5月15日 111年10月20日 至清償日止 週年利率3% 11 20,000 111年6月15日 111年10月20日 至清償日止 週年利率3% 12 20,000 111年7月15日 111年10月20日 至清償日止 週年利率3% 13 20,000 111年8月15日 111年10月20日 至清償日止 週年利率3%   14 20,000 111年9月15日 111年10月20日 至清償日止 週年利率3%   15 20,000 111年10月15日 111年10月20日 至清償日止 週年利率3%   16  20,000 111年11月15日 111年11月16日 至清償日止 週年利率3% 合計 480,000元     
附表二　　　
本金序號 本金 （新臺幣） 應還款日 （民國) 原告供擔保假執行之金額 （元） 被告供擔保免假執行之金額 （元） 1 20,000 111年12月15日 6,700 20,000 2 180,000 111年12月31日 60,000 180,000 3 20,000 112年1月15日 6,700 20,000 4 10,000 112年2月15日 3,300 10,000 合計 230,000元